# 可变对价限制

提问人：guoji2020 时间：2021-09-09 19:33:04
陈老师好！
按照收入准则规定，纳入收入中的可变对价不能在后续期间发生重大转回。
假如公司在把可变的对价纳入交易价格中了，并确认了收入，但是实际的情况在后续期间确发生了转回（公司在把可变对价纳入交易价格中的判断不违反准则的规定）。这种情况是否依然要在转回的当期调减收入，而不能按照重大差错进行前期更正呢

回答人：chenyiwei
这是会计估计变更和前期差错如何区分的问题。参考《监管规则适用指引——会计类第 1 号》之“1-24 区分会计估计变更和差错更正”：
企业不应简单将会计估计与实际结果对比认定存在差错。如果企业前期作出会计估计时，未能合理使用报表编报时已经存在且能够取得的可靠信息，导致前期会计估计结果未恰当反映当时情况，则应属于前期差错，应当适用前期差错更正的会计处理方法；反之，如果企业前期的会计估计是以当时存在且预期能够取得的可靠信息为基础作出的，随后因资产和负债的当前状况及预期经济利益和义务发生了变化而变更会计估计的，则属于会计估计变更，应当适用会计估计变更的会计处理方法。
应根据上述原则考虑是否属于前期差错。主要考虑是：以前认为“极可能不会发生重大转回”的估计是否符合当时实际情况和当时可获得的信息；后续导致转回的原因是否属于当初确认收入时无法预见的小概率事件等。